【裁判字號】    98,交聲,858
【裁判日期】    970429
【裁判案由】    聲明異議
【裁判全文】
臺灣高雄地方法院交通事件裁定         98年度交聲字第855號
原處分機關  交通部公路總局高雄區監理所
異  議  人  甲○○○
上列異議人因違反道路交通管理處罰條例案件，對於交通部公路
總局高雄區監理所於民國98年2 月13日所為之處分（高監自裁字
第裁80-BB0000000號、第裁80-BB0000000號、第裁80-BB0000000
號、第裁80-BB0000000號、第裁80-BB0000000號、第裁80-BB000
0000號、第裁80-BB0000000號、第裁80-BB0000000號、第裁80-B
B0000000號），聲明異議，本院裁定如下：
    主  文
異議均駁回。
    理  由
一、異議意旨略以：異議人即受處分人甲○○○所有之車牌號碼
    為9703-XJ 號自用小客車，分別於民國97年5 月16日上午9
    時28分、97年5 月17日上午11時16分、97年5 月24日上午11
    時38分、97年5 月14日下午4 時47分、97年5 月13日上午9
    時、97年5 月12日上午8 時31分、97年5 月16日下午12時45
    分、97年5 月13日上午9 時15分、97年5 月23日上午9 時8
    分，在高雄市○○區○○路創新公園前路口，速限50公里處
    ，經高雄市政府警察局交通警察大隊依雷達測速儀自動感應
    測速拍得之採證相片，逕行依序製單舉發「行車限速50公里
    ，經測時速79公里，超速29公里；超速20公里以上未滿40公
    里」、「行車限速50公里，經測時速76公里，超速26公里；
    超速20公里以上未滿40公里」、「行車限速50公里，經測時
    速74公里，超速24公里；超速20公里以上未滿40公里」、「
    行車限速50公里，經測時速70公里，超速20公里；超速20公
    里以上未滿40公里」、「行車限速50公里，經測時速69公里
    ，超速19公里未滿20公里」、「行車限速50公里，經測時速
    65公里，超速15公里未滿20公里」、「行車限速50公里，經
    測時速75公里，超速25公里；超速20公里以上未滿40公里」
    、「行車限速50公里，經測時速74公里，超速24公里；超速
    20公里以上未滿40公里」、「行車限速50公里，經測時速65
    公里，超速15公里未滿20公里」，原處分機關並依道路交通
    管理處罰條例第40條規定，科處異議人罰鍰新臺幣2,400 元
    、2,400 元、2,400 元、2,400 元、2,200 元、2,200 元、
    2,400 元、2,400 元、2,200 元；惟異議人認原處分機關連
    續開罰，罰單數量實在太多，爰依法聲明異議，請求降低罰
    款金額等語。
二、按受處分人，不服第8 條主管機關所為之處罰，得於接到裁
    決書之翌日起20日內，向管轄地方法院聲明異議；依道路交
    通管理處罰條例第87條規定向管轄法院聲明異議之期間，自
    裁決送達之翌日起算，並得依法扣除在途期間及聲請回復原
    狀；交通法庭認聲明異議不合法律上之程式或其異議權已經
    喪失者，應以裁定駁回之，道路交通管理處罰條例第87條第
    1 項、道路交通案件處理辦法第12條及第18條前段分別訂有
    明文。故受處分人若受有裁決而不服，自應於上開規定期間
    內聲明異議，倘受處分人逾期提出，法律上之程式已無從補
    正，自應依法駁回其異議。
三、經查：
（一）異議人即受處分人甲○○○所有之車牌號碼為9703-XJ 號
      自用小客車，分別於民國97年5 月16日上午9 時28分、97
      年5 月17日上午11時16分、97年5 月24日上午11時38分、
      97年5 月14日下午4 時47分、97年5 月13日上午9 時、97
      年5 月12日上午8 時31分、97年5 月16日下午12時45分、
      97年5 月13日上午9 時15分、97年5 月23日上午9 時8 分
      ，在高雄市○○區○○路創新公園前路口，速限50公里處
      ，經高雄市政府警察局交通警察大隊依雷達測速儀自動感
      應測速拍得之採證相片，逕行依序製單舉發「行車限速50
      公里，經測時速79公里，超速29公里；超速20公里以上未
      滿40公里」、「行車限速50公里，經測時速76公里，超速
      26公里；超速20公里以上未滿40公里」、「行車限速50
      公里，經測時速74公里，超速24公里；超速20公里以上未
      滿40公里」、「行車限速50公里，經測時速70公里，超速
      20公里；超速20公里以上未滿40公里」、「行車限速50
      公里，經測時速69公里，超速19公里未滿20公里」、「行
      車限速50公里，經測時速65公里，超速15公里未滿20公里
      」、「行車限速50公里，經測時速75公里，超速25公里；
      超速20公里以上未滿40公里」、「行車限速50公里，經測
      時速74公里，超速24公里；超速20公里以上未滿40公里」
      、「行車限速50公里，經測時速65公里，超速15公里未滿
      20公里」，嗣原處分機關依道路交通管理處罰條例第40條
      規定，科處異議人罰鍰新臺幣2,400 元、2,400 元、2,40
      0 元、2,400 元、2,200 元、2,200 元、2,400 元、2,40
      0 元、2,200 元等情，有高雄市政府警察局97年6 月5 日
      高市警交相字第BB0000000 號舉發違反道路交通管理事件
      通知單、高雄市政府警察局97年6 月5 日高市警交相字第
      BB00000006號舉發違反道路交通管理事件通知單、高雄市
      政府警察局97年6 月5 日高市警交相字第BB0000000 號舉
      發違反道路交通管理事件通知單、高雄市政府警察局97年
      6 月5 日高市警交相字第BB0000000 號舉發違反道路交通
      管理事件通知單、高雄市政府警察局97年6 月4 日高市警
      交相字第BB0000000 號舉發違反道路交通管理事件通知單
      、高雄市政府警察局97年6 月4 日高市警交相字第BB0000
      000 號舉發違反道路交通管理事件通知單、高雄市政府警
      察局97年6 月5 日高市警交相字第BB0000000 號舉發違反
      道路交通管理事件通知單、高雄市政府警察局97年6 月4
      日高市警交相字第BB0000000 號舉發違反道路交通管理事
      件通知單、高雄市政府警察局97年6 月5 日高市警交相字
      第BB0000000 號舉發違反道路交通管理事件通知單、交通
      部公路總局高雄區監理所98年2 月13日高監自裁字第裁80
      -BB0000000號違反道路交通管理事件裁決書、交通部公路
      總局高雄區監理所98年2 月13日高監自裁字第裁80-BB000
      0000號違反道路交通管理事件裁決書、交通部公路總局高
      雄區監理所98年2 月13日高監自裁字第裁80-BB0000000號
      違反道路交通管理事件裁決書、交通部公路總局高雄區監
      理所98年2 月13日高監自裁字第裁80-BB0000000號違反道
      路交通管理事件裁決書、交通部公路總局高雄區監理所98
      年2 月13日高監自裁字第裁80-BB0000000號違反道路交通
      管理事件裁決書、交通部公路總局高雄區監理所98年2 月
      13日高監自裁字第裁80-BB0000000號違反道路交通管理事
      件裁決書、交通部公路總局高雄區監理所98年2 月13日高
      監自裁字第裁80-BB0000000號違反道路交通管理事件裁決
      書、交通部公路總局高雄區監理所98年2 月13日高監自裁
      字第裁80-BB0000000號違反道路交通管理事件裁決書、交
      通部公路總局高雄區監理所98年2 月13日高監自裁字第裁
      80-BB0000000號違反道路交通管理事件裁決書及各該舉發
      通知單、裁決書之送達證書影本、取締違規照片影本各1
      份在卷可稽，亦為異議人於其聲明異議狀內所不爭執。此
      部分事實，堪以認定。
（二）依據上開法條規定，異議人如對原處分機關上開裁決不服
      而欲聲明異議，應自其收受裁決書之翌日起20日，即至遲
      應於98年3 月9 日（原為98年3 月8 日，因為假日，順延
      至翌日）（含當日）前向交通部公路總局高雄區監理所提
      出聲明異議。且異議人即居住於高雄市，並無在途期間計
      算之問題。而異議人竟遲至98年3 月30日始具狀向原處分
      機關聲明異議一節，此觀之異議人聲明異議狀上之原處分
      機關收文章戳即明，並有聲明異議狀影本1 份在卷可參，
      是異議人提起本件異議，顯已逾上開法定異議期間。從而
      ，其異議既不合上開法定程式，且無從補正，參照前揭法
      律規定，異議人本件聲明異議於法未合，本院自應依法駁
      回其異議。其實體上異議事由即無庸審究，併予敘明。
四、依道路交通案件處理辦法第18條前段，裁定如主文。
中    華    民    國    97    年    4     月    29    日
                  交通法庭  法  官  楊珮瑛
以上正本證明與原本無異。
如不服本裁定，應於收受送達後5 日內向本院提出抗告狀。
中    華    民    國    98    年    4     月    29    日
                            書記官  郭南宏


司法院資訊處製作；財團法人民間司法改革基金會備份。
